【裁判字號】    95,易緝,2
【裁判日期】    950330
【裁判案由】    竊盜等
【裁判全文】
臺灣屏東地方法院刑事判決               95年度易緝字第2號
公  訴  人  臺灣屏東地方法院檢察署檢察官
被      告  丁○○
                    （現於臺灣屏東看守所羈押中）
上列被告因竊盜等案件，經檢察官提起公訴（94年度偵字第
1240號），本院判決如下：
    主  文
丁○○連續結夥三人以上，攜帶兇器竊盜，處有期徒刑壹年貳月
。扣案之乙炔噴槍壹個（含管線貳組）、乙炔鋼瓶柒個，均沒收
。
    犯  罪  事  實
一、丁○○與甲○○均因居無定所，而暫住於屏東縣枋寮鄉○○
    村○○路○ 段31號，原由戊○○等人所經營、嗣因經營不善
    歇業而無人管理之鰻魚工廠（下稱系爭工廠），因該工廠內
    仍有許多閒置不用之鐵材，丁○○即向甲○○提議，並邀集
    乙○○及丙○○一同竊取系爭工廠內之鐵材變賣，約定變賣
    所得由4 人均分（甲○○、丙○○、乙○○業由本院另行審
    結），謀議既定，丁○○、甲○○、乙○○、丙○○即結夥
    3 人以上，共同基於意圖為自己不法所有之概括犯意聯絡，
    連續為如下所述之竊盜行為：
  (一)民國93年4 月15日下午2 時許，丁○○、甲○○、丙○○、
    乙○○持乙○○所有客觀上足以對人之生命、身體造成危害
    可供兇器使用之乙炔噴槍1 個（含管線2 組）、乙炔鋼瓶7
    個，在系爭工廠內以該等工具切割、拆卸系爭工廠內之鐵架
    、冷氣機外部鐵盒等鐵材，得手後，將前揭鐵材搬至丙○○
    所使用之車牌號碼VQ-4318 號自用小貨車上，再載運至屏東
    縣崁頂鄉園寮村南州3 巷26號周黃元山所經營之金元行資源
    回收場，以新臺幣（下同）3,500 元之價格變賣予不知情之
    周黃元山，賣得之款項由4 人平分花用殆盡。
  (二)同年月16日下午2 時許，丁○○、甲○○、丙○○、乙○○
    復持上開工具，以相同方法，竊取系爭工廠內不詳數量之鐵
    材，得手後，再以上開自用小貨車，載運至同上之資源回收
    場，並以4,500 元之價格變賣予不知情之周黃元山，所得款
    項亦由4 人平分花用殆盡。
  (三)同年月18日上午9 時許，丁○○、甲○○、丙○○、乙○○
    復持上開工具，以相同手法，竊取鐵製亞管8 支、空調馬達
    2 組、金屬銅製品1 袋、白鐵製品1 批、鐵皮製品1 批等鐵
    材（價值共約17,000元），得手後，交由丙○○、乙○○欲
    再以上開自用小貨車載運至同上之資源回收廠變賣，惟於同
    日12時30分許，丙○○、乙○○一同駕駛前揭自用小貨車途
    經屏東縣枋寮鄉○○路○ 段與建興路之交岔路口處時，為警
    查獲，並扣得乙○○所有供上開犯罪所用之乙炔噴槍1 個（
    含管線2 組）、乙炔鋼瓶7 個、車牌號碼VQ -4318號自用小
    貨車1 輛及上開竊得之物品（業據戊○○領回）。
二、案經屏東縣警察局枋寮分局報請臺灣屏東地方法院檢察署檢
    察官偵查起訴。
    理  由
一、按被告以外之人於審判外之言詞或書面陳述，除法律有規定
    者外，不得作為證據，刑事訴訟法第159 條第1 項固定有明
    文。惟被告以外之人於審判外之陳述，雖不符同法第159 條
    1 至之4 之規定，而經當事人於審判程序同意作為證據，法
    院審酌該言詞陳述或書面陳述作成時之情況，認為適當者，
    亦得為證據。又當事人、代理人或辯護人於法院調查證據時
    ，知有第159 條第1 項不得為證據之情形，而未於言詞辯論
    終結前聲明異議者，視為有前項之同意，同法第159 條之5
    亦定有明文。查本案證人甲○○、丙○○、乙○○、戊○○
    、周黃元山於警詢時之證述，為審判外之陳述而屬傳聞證據
    ，公訴人及被告於本院準備程序及審判程序中對於上開證人
    之證述暨其他相關具傳聞性質之證據資料之證據能力，均表
    示沒有爭執，且迄於言詞辯論終結前亦未聲明異議。本院審
    酌渠等陳述及證據資料作成時之情況，核無違法取證或其他
    瑕疵，認為以之作為證據為適當，上開證人於審判外之陳述
    及相關證據資料，自得做為證據。
二、訊據被告丁○○固坦承伊因四處流浪，而與甲○○一同居住
    於系爭工廠，及甲○○、丙○○、乙○○持乙○○所有之工
    具竊取前開鐵材之事實，惟矢口否認有何竊盜犯行，辯稱：
    伊係於乙○○至系爭工廠切割鐵材時才認識他，伊並未幫乙○○搬運或切割鐵材，亦未分得出賣鐵材之贓款云云。經查
    ：
（一）前揭犯罪事實，業據證人即共犯甲○○、丙○○、乙○○
      於本院審理時坦承不諱，核與證人即被害人戊○○指述遭
      竊及周黃元山證述收購鐵材等情節相符，復有被害人戊○○所立具之贓物認領保管單1 紙附卷及被告乙○○所有，
      被告4 人持以作案之乙炔噴槍1 支（含管線2 組）、乙炔
      筒7 支扣案可資佐證，應堪採信。
（二）被告雖以前詞置辯，惟證人甲○○於本院審理時結證稱：
      我原本就住在系爭工廠，後來被告才去的，被告提議要竊
      割鐵材，我說工廠不是我的，我不能作主，被告找乙○○
      、丙○○來鋸廢鐵，我才認識他們，我煮飯給大家吃，乙○○、丙○○賣掉贓物的錢是交給被告，被告再拿一些給
      我等語綦詳，與其於警詢中之證述相符；又證人丙○○於
      本院審理時結證稱：當初是被告叫乙○○找我，我把廢工
      廠內鐵架割下來，我是向他們買鐵材，我把賣鐵材的錢交
      給乙○○，並告以要將每公斤2 元之價款交予被告，我也
      有看到乙○○親手將錢交給被告，2 次賣得價款都已分給
      被告等語，並於警詢時證稱：變賣所得必須與甲○○、丁○○、乙○○等共同分帳，分成4 份，我與乙○○、丁○○一同前往變賣廢鐵，但只有我1 人獨自進入舊物商處變
      賣等語明確；證人乙○○則於警詢時證稱：是丁○○打電
      話給我，請我和丙○○去拆卸廢鐵變賣後再平分，我再連
      絡丙○○一起至丁○○與甲○○所住的系爭工廠，拆卸廢
      鐵時丁○○、甲○○、丙○○都有在場，我們共拆卸3 天
      ，變賣2 次（為警查獲這次不算），都是由我與丙○○、
      丁○○一起去變賣，但僅由丙○○進入舊物商處變賣，所
      得金錢由我與丙○○、丁○○、甲○○平分，為警查獲當
      日載運的廢鐵是丁○○與甲○○要我和丙○○去拆卸變賣
      ，然後再平分等語，經核3 人證述均大致相符，且始終指
      稱被告係本案竊盜犯行之主要提議及聯絡者，且賣得贓款
      均係由4 人平分等情不移；反觀被告原否認認識乙○○，
      於本院提示乙○○之證詞後，被告不但未爭執其證詞之真
      實性，反改稱係因乙○○至系爭工廠切割鐵材時才認識他
      云云；又被告原辯稱只看到乙○○剪鐵條，沒有看到其他
      人，且未分得贓款云云，嗣又改稱：我沒有去割，他們3
      人都有割，他們有拿3 、4 百元給我，叫我去買便當給他
      們吃，乙○○、丙○○是後來才到系爭工廠等語，是被告
      先是將竊盜罪責單獨推予乙○○，後又將罪責推予甲○○
      、丙○○、乙○○3 人，前後供詞矛盾不一，僅圖個人卸
      責，可見被告所辯實無足採。
（三）又被告雖另辯稱因丙○○、乙○○、甲○○3 人認為係伊
      報警的，所以才陷害伊云云，惟查警方之所以查獲本件竊
      案，係因於93年4 月18日在屏東縣枋寮鄉○○路與建興路
      口攔檢盤查丙○○與乙○○所駕駛、裝載廢鐵之自小貨車
      後，經警詢問丙○○、乙○○後，丙○○、乙○○始供稱
      係自系爭工廠取得，並指認被告及甲○○涉案，因而查獲
      等情，亦經證人乙○○、丙○○、甲○○於警詢時證述明
      確，並有屏東縣警察局枋寮分局建興派出所93年4 月18日
      14 時55 分之電話紀錄簿1 紙可稽，是本案並非因他人檢
      舉查獲，證人乙○○、丙○○、甲○○自無懷疑係因被告
      檢舉渠等3 人，並因此誣陷被告之可能；此外，證人乙○○、甲○○均證稱與被告係朋友關係，證人丙○○則稱伊
      只認識乙○○等語，被告亦未指稱與證人乙○○、甲○○
      、丙○○間有何仇恨或糾紛存在，是證人乙○○、甲○○
      、丙○○與被告均無怨隙，證人甲○○、丙○○復已於本
      院審理時具結作證，當均無蓄意構陷被告入罪之理，是渠
      等之證述應均堪採信。
（四）綜上所述，被告所辯洵無足採，本件事證明確，被告犯行
      堪以認定，應予依法論科。
三、按刑法第321 條第1 項第3 款之攜帶兇器竊盜罪，係以行為
    人攜帶兇器竊盜為其加重條件，此所謂兇器，其種類並無限
    制，凡客觀上足對人之生命、身體、安全構成威脅，具有危
    險性之兇器均屬之，且祇須行竊時攜帶此種具有危險性之兇
    器為已足，並不以攜帶之初有行兇之意圖為必要，最高法院
    79年台上字第5253號著有判例可資參照。查被告與甲○○、
    丙○○、乙○○結夥3 人以上共同行竊所攜帶之乙炔噴槍（
    含管線2 組）、乙炔鋼瓶7 個，組合而成乙炔切割器後足以
    切割鐵材等金屬製品，可見在客觀上足對人之生命、身體及
    安全構成威脅，顯係具有危險性之兇器。是核被告所為，係
    犯刑法第321 條第1 項第3 款、第4 款之加重竊盜罪。被告
    與甲○○、丙○○、乙○○間，就上述犯行有犯意聯絡及行
    為分擔，均為共同正犯。被告先後3 次竊盜犯行，時間緊接
    ，犯罪構成要件相同，顯係基於概括犯意反覆為之，應依連
    續犯之規定論以一罪，並依法加重其刑。爰審酌被告素行不
    佳，於本案之參與程度，犯罪之動機、目的、手段、所生損
    害，及所竊財物價值非鉅、惟犯後未能坦承犯行、未見具體
    悔意之態度等一切情狀，量處如主文所示之刑。另扣案之乙
    炔噴槍1 個（含管線2 組）、乙炔鋼瓶7 個，係共犯乙○○
    所有，供犯本案竊盜罪所用之物，業據證人乙○○於本院審
    理時供明在卷，爰依刑法第38條第1 項第2 款之規定，併予
    宣告沒收；另扣案之丙○○所駕駛之上開自用小貨車，非屬
    被告或其餘共犯所有之物，業據證人丙○○等人供承在卷，
    且有車號查詢籍資料1 份在卷可憑，故不另為沒收之諭知，
    附此敘明。
據上論結，應依刑事訴訟法第299 條第1 項前段，刑法第28條、
第56條、第321 條第1 項第3 款、第4 款、第38條第1 項第2款
，判決如主文。
本案經檢察官葉容芳到庭執行職務。
中    華    民    國    95    年    3     月    30    日
                  刑事第五庭  審判長 法  官   石家禎
                                     法  官   楊文廣
                                     法  官   李宜娟
以上正本證明與原本無異。
如不服本判決應於收受本判決送達後10日內向本院提出上訴書狀
，其未敘述上訴理由者，並得於提起上訴後10日內向本院補提理
由書狀（均須按他造當事人之人數附繕本）「切勿逕送上級法院
」
中    華    民    國    95    年    3     月    31    日
                                     書記官   林香如
附錄法條：
中華民國刑法第321條
犯竊盜罪而有左列情形之一者，處6 月以上、5 年以下有期徒刑
：
一  於夜間侵入住宅或有人居住之建築物、船艦或隱匿其內而犯
    之者。
二  毀越門扇、牆垣或其他安全設備而犯之者。
三  攜帶兇器而犯之者。
四  結夥三人以上而犯之者。
五  乘火災、水災或其他災害之際而犯之者。
六  在車站或埠頭而犯之者。
前項之未遂犯罰之。


司法院資訊處製作；財團法人民間司法改革基金會備份。
